臺灣臺北地方法院刑事判決　　　　　　 100年度易字第1673號
公　訴　人　臺灣臺北地方法院檢察署檢察官
被　　　告　蔡進忠
上列被告因竊盜等案件，經檢察官提起公訴（100年度偵字第857
2號），本院判決如下：
    主  文
蔡進忠攜帶兇器竊盜，累犯，處有期徒刑肆月，如易科罰金，以
新台幣壹仟元折算壹日。
扣案之魚鉤破壞剪壹支沒收。
    事  實
一、蔡進忠前因涉犯詐欺罪行，遭臺灣桃園地方法院判處有期徒
    刑3月確定，並於民國99年8月9日執行完畢（後接續執行另
    案拘役15日），竟仍未生警惕，於100年3月18日上午8時許
    ，徒步行經台北市○○區○○路217號前，見陳淑娟所有停
    置於該處行人道上之腳踏車為新型折疊式，竟意圖為自己不
    法之所有，持所攜帶足以對人之身體造成危害，得作為凶器
    之魚鉤破壞剪，剪斷腳踏車大鎖而竊取上開陳淑娟所有之腳
    踏車，得手後騎至新北市三重區重新橋下以新臺幣1,300元
    售出，嗣經陳淑娟發現遭竊而報警循線查獲。
二、案經陳淑娟訴請臺北市政府警察局中正第二分局報請臺灣臺
    北地方法院檢察署檢察官偵查起訴。
    理  由
壹、程序部分：
一、被告蔡進忠於警訊之供述，非出於強暴、脅迫、利誘、詐欺
    、疲勞訊問、違法羈押或其他不正方法取得，依刑事訴訟法
    第156條第1項得採為證據。
二、按被告以外之人於審判外之陳述，雖不符前4條之規定，而
    經當事人於審判程序同意做為證據，法院審酌該言詞陳述或
    書面陳述作成時之情況，認為適當者，亦得為證據。當事人
    、代理人或辯護人於法院調查證據時，知有第159條第1項不
    得為證據之情形，而未於言詞辯論終結前聲明異議者，視為
    有前項之同意，為刑事訴訟法第159條之5所明定。證人即告
    訴人陳淑娟於警、偵訊之供、證述，被告於審判期日均表示
    無意見，證人於警訊之供述本院認為適當，依上述規定，均
    得為證據；渠於偵查中（具結）證述，核無顯不可信之情況
    ，依同法第159條之1第2項皆得為證據。
三、後列非供述證據，均非違法取得之證據，且或係從事業務之
    人於業務上製作之證明文書、記錄文書，核無顯不可信情況
    ，故依同法第158條之4反面解釋、第159條之4第2款得為證
    據。
貳、實體部分：
一、上揭犯罪事實業據被告於審理中坦承不諱，核與證人即告訴
    人陳淑娟迭於警訊及偵訊時指述之情節相符，並有監視錄影
    畫面翻拍照片10張在卷可稽，復有魚鉤破壞剪1支扣案可資
    佐證，足認被告之自白與事實相符，本件事證明確，被告之
    犯行堪以認定，應依法論科。
二、按刑法第321條第1項第3款之攜帶兇器竊盜罪，係以行為人
    攜帶兇器竊盜為其加重條件，此所謂兇器，其種類並無限制
    ，凡客觀上足對人之生命、身體、安全構成威脅，具有危險
    性之兇器均屬之，且祇須行竊時攜帶此種具有危險性之兇器
    為已足，並不以攜帶之初有行兇之意圖為必要；亦即行為人
    攜帶兇器有行兇之可能，客觀上具有危險性，即為已足，至
    其主觀上有無持以行兇或反抗之意思，尚非所問，最高法院
    79年臺上第5253號判例、最高法院74年度第3次刑事庭會議
    決議可資參照。查本案被告用以行竊之魚鉤破壞剪係金屬材
    質、質地堅硬，客觀上自足以對於他人之生命、身體構成威
    脅而具有危險性，屬刑法所謂兇器無誤。是核被告所為，係
    犯刑法第321條第1項第3款之攜帶凶器竊盜罪。又被告有如
    事實欄所載前科暨執行完畢紀錄，此有卷附臺灣高等法院被
    告前案紀錄表所載可查，其於有期徒刑執行完畢後，5年內
    故意再犯本件竊盜犯行，為累犯，應依刑法第47條第1項規
    定加重其刑。爰審酌被告雖有上開前科情形，然其並無竊盜
    前科，本件因一時失慮而為，所竊取腳踏車變賣所得僅新台
    幣約1300元，被告犯罪後坦承犯行深知悔悟，惟所犯為最輕
    本刑6月以上有期徒刑之罪，顯然有情輕法重之情，縱依累
    犯之規定加重其刑後處以最低度刑，仍嫌過重，爰依刑法第
    59條規定減輕其刑，並先加後減之。審酌被告之素行，犯罪
    之動機、目的、所生為害，犯罪後態度良好等一切情狀，量
    處如主文所示之刑，並諭知易科罰金之折算標準。另扣案魚
    鉤破壞剪1支，係被告所有且供本件竊盜犯行所用之物，業
    據被告供明在卷，應依刑法第38 條第1項第2款宣告沒收。
參、據上論斷，應依刑事訴訟法第299條第1項前段，刑法第321
    條第1項第3款、第47條第1項、第59條、第41條第1項前段，
    判決如主文。
本案經檢察官林淑玲到庭執行職務。
中    華    民    國    100    年    8    月    15    日
                  刑事第十二庭  法  官  曾正龍
上正本證明與原本無異。
如不服本判決應於收受送達後10日內向本院提出上訴書狀，並應
敘述具體理由；其未敘述上訴理由者，應於上訴期間屆滿後20日
內向本院補提理由書（均須按他造當事人之人數附繕本）「切勿
逕送上級法院」。告訴人或被害人如對於本判決不服者，應具備
理由請求檢察官上訴，其上訴期間之計算係以檢察官收受判決正
本之日期為準。
                                書記官  黃馨慧
中    華    民    國   100    年    8     月    16    日
附錄論罪科刑法條全文：
中華民國刑法第321條（加重竊盜罪）
犯竊盜罪而有下列情形之一者，處6月以上、5年以下有期徒刑，
得併科新臺幣10萬元以下罰金：
一、侵入住宅或有人居住之建築物、船艦或隱匿其內而犯之者。
二、毀越門扇、牆垣或其他安全設備而犯之者。
三、攜帶兇器而犯之者。
四、結夥三人以上而犯之者。
五、乘火災、水災或其他災害之際而犯之者。
六、在車站、埠頭、航空站或其他供水、陸、空公眾運輸之舟、
    車、航空機內而犯之者。
前項之未遂犯罰之。